【裁判字號】    97,交訴,45
【裁判日期】    970916
【裁判案由】    公共危險等
【裁判全文】
臺灣臺南地方法院刑事判決              97年度交訴字第45號
公  訴  人  臺灣臺南地方法院檢察署檢察官
被      告  甲○○
                    （現於臺灣台南看守所羈押中）
上列被告因公共危險等案件，經檢察官提起公訴（97年度營偵字
第487號），本院依簡式審判程序判決如下：
    主  文
甲○○因服用酒類，不能安全駕駛動力交通工具而駕駛，處有期
徒刑貳月；又因過失傷害人，處有期徒刑參月；又駕駛動力交通
工具肇事，致人傷而逃逸，處有期徒刑柒月。應執行有期徒刑拾
壹月。
    事  實
一、甲○○於民國97年1月23日中午12時50分許，在臺南縣柳營
    鄉○○○路某檳榔攤飲用啤酒後，明知其控制力及注意力均
    已達無法安全駕駛動力交通工具之程度，詎仍不顧大眾行車
    之公共安全，酒後騎乘車牌號碼NZW-533號重型機車，沿臺
    南縣柳營鄉○○○路○段由東向西方向行駛，於同日下午1時
    22分許行駛至上述路段與十美街之交岔路口，欲右轉十美街
    由南向北方向行駛時，本應注意酒後不得駕車，及注意車前
    狀況，並隨時採取必要之安全措施，而依當時天候晴、日間
    自然光線、柏油路面乾燥無缺陷、無障礙物、視距良好，客
    觀上並無不能注意之情形，竟因不勝酒力且疏於注意車前狀
    況，於右轉彎時不慎將車輛駛入十美街之對向車道，撞及沿
    十美街由北往南正於該交岔路口停等車輛之由丁○○所騎乘
    、後座搭載乙○○之車牌號碼LCQ-379號重型機車，致丁○○、乙○○人車倒地，丁○○因而受有右手舟狀骨骨折之傷
    害，乙○○因而受有左大腿瘀青之傷害（此部分傷害未據告
    訴）。詎甲○○明知駕駛動力交通工具肇事致人受傷，應停
    車對丁○○、乙○○採取必要救護措施，及留置現場等待警
    方前往處理，以釐清責任，竟基於肇事逃逸之犯意，旋即駕
    車駛離現場而逃逸。嗣經乙○○將甲○○所騎之機車車牌號
    碼告知警方後，經警循線查獲，並於97年1月23日下午2時31
    分對甲○○施以呼氣酒精濃度測試，發現其吐氣酒精含量高
    達每公升0.58毫克，始知悉上情。
二、案經丁○○訴由台南縣警察局新營分局報告臺灣臺南地方法
    院檢察署檢察官偵查起訴。
    理  由
一、本件係經被告甲○○於本院審理時為有罪之表示，而經本院
    裁定以簡式審判程序加以審理，依刑事訴訟法第273條之2、
    第159條第2項之規定，不適用傳聞法則有關限制證據能力之
    相關規定，合先敘明。
二、訊據被告對於上揭事實均坦承不諱，核與證人即告訴人丁○○，與所附載之乘客乙○○於警詢中陳述之情節相符，並有
    道路交通事故現場圖、道路交通事故調查報告表(一)、(二)、酒
    精測定紀錄表、刑法第185條之3案件觀察紀錄表、台南縣警
    察局97年1月23日南縣警交字第M00000000號舉發違反道路交
    通管理事件通知單、奇美醫院柳營分院97年2月15日診斷證
    明書各1份，以及道路交通事故照片9幀等資料附卷可稽，且
    查：
  (1)刑法第185條之3規定所稱之「不能安全駕駛」，係屬抽象危
    險犯，並不以發生具體危險為必要，對於飲酒後呼氣酒精濃
    度已達每公升0.55毫克（0.55MG\L）以上，肇事率為一般正
    常人之10倍，認為已達不能安全駕車之標準，此業經法務部
    88年5月18日以法88檢字第001669號函公告週知。是依97年1
    月23日下午2時31分許對被告實施呼氣酒精濃度測試之結果
    為每公升0.58毫克，且參以被告無法操控所駕駛之上開機車
    ，於右轉彎時竟失控偏離車道，不慎撞擊對向車道之告訴人
    丁○○所騎乘之機車乙節，足認被告於騎車行駛之時，已達
    酒後無法安全駕駛交通工具之狀態。
  (2)按車輛駕駛人飲用酒類後其吐氣所含酒精濃度超過每公升零
    點二五毫克以上者，不得駕車；且汽車行駛時，駕駛人應注
    意車前狀況及兩車併行之間隔，並隨時採取必要之安全措施
    ；道路交通安全規則第114條第2款、第94條第3項分別定有
    明文。被告曾考領有普通小型車駕駛執照，有卷附汽車駕駛
    執照1份附卷可憑（見警卷第29頁），對於上開規定，自不
    得諉稱不知，其駕車行駛時，即應確實注意遵守上開規定謹
    慎駕駛。而當時天候晴、日間自然光線、柏油路面乾燥無缺
    陷、無障礙物、視距良好，客觀上並無不能注意之情事，然
    被告竟仍疏不注意，於飲酒後已達無法安全駕駛交通工具之
    狀態，猶仍騎乘機車行駛於道路，且未注意車前狀況，於右
    轉彎時貿然將車輛駛入對向車道而發生本件交通事故，並致
    告訴人丁○○因而受傷，被告之駕駛行為存有過失，且該過
    失與告訴人受傷之間有相當因果關係，從而，本件事證明確
    ，被告犯行洵堪認定。
三、核被告所為，係犯刑法第185之3之服用酒類，不能安全駕駛
    動力交通工具而駕駛罪，以及同法第185條之4駕駛動力交通
    工具肇事致人於傷而逃逸罪，與同法第284條第1項前段之過
    失傷害罪。又被告係酒醉駕車，因而致人受傷，應依道路交
    通管理處罰條例第86條第1項之規定，就過失傷害罪部分，
    加重其刑。被告所犯上開3罪，犯意各別、行為互殊，應予
    分論併罰。
四、爰審酌被告於飲酒後，已處於無法安全駕駛之狀況下，仍騎
    乘機車行駛於道路，漠視輕忽公眾交通之安全，對行車大眾
    及路人之生命、身體安全造成危害，惡性重大，復本應注意
    遵守道路交通安全規則之相關規定，以維護行車之安全，然
    竟疏於注意而肇生本件交通事故，並致告訴人受有右手舟狀
    骨骨折之傷害，所生損害非輕，且迄今尚未與被害人就民事
    賠償事宜達成和解（見本院97年7月1日準備程序筆錄、97年
    8月11日訊問筆錄），並經本院通緝後始到庭應訊，犯後態
    度不佳，然念其尚知坦承犯行等一切情狀，分別量處如主文
    所示之刑，並定其應執行刑。
據上論斷，應依刑事訴訟法第273條之1第1項、第299條第1項前
段，道路交通管理處罰條例第86條第1項，刑法第185條之3、第
185條之4、第284條第1項前段，刑法施行法第1條之1第1項、第2
項前段，判決如主文。
本案經檢察官丙○○到庭執行職務。
中    華    民    國    97    年    9     月    16    日
                      交通法庭  法  官  陳淑勤
以上正本證明與原本無異。
如不服本判決應於收受本判決後10日內向本院提出上訴書狀，並
應敘述具體理由。如未敘述上訴理由者，應於上訴期間屆滿後20
日內向本院補提理由書狀（均須按他造當事人之人數附繕本）「
切勿逕送上級法院」。
                                書記官  謝國欽
中    華    民    國    97    年    9     月    17    日
附錄論罪科刑法條：
刑法第185條之3：
服用毒品、麻醉藥品、酒類或其他相類之物，不能安全駕駛動力
交通工具而駕駛者，處一年以下有期徒刑、拘役或科或併科十五
萬元以下罰金。
刑法第185條之4：
駕駛動力交通工具肇事，致人死傷而逃逸者，處6月以上5年以下
有期徒刑。
刑法第284條第1項前段：
因過失傷害人者，處6月以下有期徒刑、拘役或500元以下罰金。


司法院資訊處製作；財團法人民間司法改革基金會備份。
